---
output:
  pdf_document: default
---

```{r, echo=FALSE}
knitr::opts_chunk$set(echo=FALSE, fig.align='center', results='asis')
```

```{r, include=FALSE}

source("spectral.R")
source("testy_metody.R")
```

# Testy funkcji `spectral_clustering`

Do testowania wykorzystałem zbiory, które wygenerowałem na czwartą pracę domową z PADPY. Porównam pobieżnie wyniki otrzymane przez implementację w Pythonie z tą z R dla takich samych parametrów.

## Zbiór nr 1 -- *rozległe skupienia*
### Wygląd zbioru

Zbiór składa się z czterech skupień delikatnie „zahaczających” o siebie. Dodatkowo jeden ze zbiorów jest mocniej rozproszony niż pozostałe.
```{r}
rysuj_wzorzec("zbiory/spread")
```

### Testy algorytmu
#### M=5
```{r}
testuj("zbiory/spread", M=5)
```

#### M=15
```{r}
testuj("zbiory/spread", M=15)
```

#### Interpretacja testu
Widać, że algorytm w tym wydaniu nie radzi sobie najlepiej -- klasyfikacja jest dość chaotyczna, a zwiększenie liczby sąsiadów niekoniecznie pomaga.


## Zbiór nr 2 -- splecione zbiory
### Wygląd zbioru
Zbiór składa się z dwóch prawie w pełni pokrywających się zbiorów znaczników.

```{r}
rysuj_wzorzec("zbiory/splecione")
```

\newpage
### Testy algorytmu
#### M=3
```{r}
testuj("zbiory/splecione", M=3)
```

#### M=85
```{r}
testuj("zbiory/splecione", M=85)
```

#### Interpretacja testu
W porównaniu do testów na zbiorze nr 3 algorytm zaskakująco dobrze radzi, gdy skupienia są na siebie bardzo nałożone. Przykład dla $M=85$ bardzo dobrze pokazuje, że mierzenie dokładności algorytmu tylko jednym indeksem, bez weryfikacji z innymi jest nie najlepszym pomysłem.

## Zbiór nr 3 -- crosshair
### Wygląd zbioru
Wygląd zbioru można porównać do celownika z gier komputerowych. Docelowo zbiór miał składać się z poprzeplatanych różnych skupień, które są blisko siebie. Dodatkowo te same skupienia są połączone ze sobą.

```{r}
rysuj_wzorzec("zbiory/crosshair")
```

### Testy algorytmu
#### M=3
```{r}
testuj("zbiory/crosshair", M=8)
```

\newpage
#### M=85
```{r}
testuj("zbiory/crosshair", M=30)
```

#### M=500
```{r}
testuj("zbiory/crosshair", M=500)
```

#### Interpretacja testu

Widzimy, że zmiana liczby najbliższych sąsiadów $M$ może negatywnie wpływać na wynik działania algorytmu. Jedyny efekt jest taki, że dla $M=500$ indeks FM wzrósł, aczkolwiek etykiety nadal nie były zbyt dobrze dopasowane. Przypuszczam, że algorytm priorytetyzuje odległości między punktami w rozpoznawaniu skupień, przez co otrzymany wynik jest taki, a nie inny.